Minutes et répertoires du notaire Nicolas POTDEVIN, 29 décembre 1612 - 8 mai 1623 (étude XIX)
Archives nationales
- Minutes de Nicolas POTDEVIN, 1612 - 1623; MC/ET/XIX/380 - MC/ET/XIX/391
  - Minutes. 1617, MC/ET/XIX/384
    - GOST de ROILHAC (Jeanne de) épouse de Jehan Zamet chevalier seigneur et b/on/ de Murat § Procuration par Jeanne de GOST de ROILHAC pour en son nom recevoir les fermages de la terre et seigneurie de ROCHEFORT, 11 mars 1617; MC/ET/XIX/384; fol. LIIII
    - CHAPERONNIERE (apprentissage de) § Mise en apprentissage durant 4 ans par Magdelaine GUEDON Veuve d'André GODEFROY marchand bourgeois de Paris de Suplice Guedon sa fille âgée de 11 ans chez Marguerite DOUDÉ chaperonnière épouse de Robert DOMILIÉ contrôleur des marchandises entrant et sortant de Paris moyennant 48 l., 13 mars 1617; MC/ET/XIX/384; fol. LVI
    - EVERY (terroir d') en Brie § Titre nouvel par Jean LE PAGE bourgeois de Paris rue du figuier paroisse Saint-Paul et Pierre Garnier vigneron à Every en Brie d'un demi quartier de vigne situé à terroir d'EVERY, 13 mars 1617; MC/ET/XIX/384; fol. LVII
      titre nouvel; Every, terroir d'
    - DELAFAYE (Antoine) + § Procuration par les héritiers de Antoine DELAFAYE pour régler sa succession, 14 mars 1617; MC/ET/XIX/384; fol. LVIII
      procuration; Delafaye, Antoine
    - BAILLOU (Guillaume de) + docteur regent en la faculté de médecine de Paris § Partage de la succession de Guillaume de BAILLOU et Geneviève HONORÉ son épouse entre ses héritiers, 20 mars 1617; MC/ET/XIX/384; fol. LXI
    - COLLO (Estienne) procureur en la Chambre des Comptes § Bail durant 3 ans par Estienne COLLO à Jacques de BRION écuyer sieur d'Allonne demeurant rue au Parc des Tournelles d'un corps d'hôtel situé rue Saint-Antoine moyennant 500 l. par an, 23 mars 1617; MC/ET/XIX/384; fol. LXII
    - LE GAY (Claude) marchand passementier demeurant pl. de Grève paroisse Saint-Jean en Grève § Testament de Claude LE GAY, 25 mars 1617; MC/ET/XIX/384; fol. LXIII
      testament; Le Gay, Claude
    - MACONNERIE (marché) § Bail au rabais adjugé à René FLEURY maître maçon quai des Célestins, et marché de. .. pour l'orangerie du Château du LOUVRE moyennant 23 lts par toise de ses ouvrages, 29 mars 1617; MC/ET/XIX/384; fol. LXVII
      bail; marché; Fleury, René; maçon
    - MUSNIER (Hector) Secrétaire ordinaire de la Chambre du Roi r. Beaurepaire paroisse Laurent § Procuration par Hector MUSNIER pour s'opposer au Parlement de Rome et toucher la somme de 24 000 l. qui lui fut cédée par Anthoine RUZÉ chevalier sr d'Effiat 1er écuyer de la gde écurie du Roi par transport fait pard. Lecamus et Levasseur notaire le 4 février dernier, 3 avril 1617; MC/ET/XIX/384; fol. LXXI
      procuration; Musnier, Hector
    - MARECHAL (apprentissage de) § Apprentissage de Pierre PROVILLARD âgé de 21 ans, natif du bas Limousin durant 3 ans chez Leonnard BASILE maître maréchal au faubourg Saint-Jacques Pas de frais d'apprentissage, 14 avril 1617; MC/ET/XIX/384; fol. LXXVI
    - CHENEVEU (Claude) rue et proche la porte Saint-Honoré maître couvreur § Accords entre. .. et Toussaint GANDEAU maître chandelier en suif demeurant rue du Figuier paroisse Paul pour mettre fin à un procès pendant pardevant le prévôt de Paris, 15 avril 1617; MC/ET/XIX/384; fol. LXXVII
      accord; Cheneveu, Claude
    - ZAMET (Jehan Antoine) gentilhomme piémontais de présent à Naples § Procuration par Jean Baptiste MAILLARD procureur de Jehan Antoine ZAMET pour s'opposer à la vente et adjudication de la terre et seigneurie de la BASTIDE; Autre par Jeanne de GOUT de ROILHAC épouse de Jehan Antoine ZAMET pour le même raison - même date f°. LXXV, 17 avril 1617; MC/ET/XIX/384; fol. LXXIIII
      procuration; acte de vente; Zamet, Jehan Antoine
    - PLANTIN (Jehan) Compagnon muletier en la maison de la reine mère du Roi § Mariage de Jehan PLANTIN avec Anne MULLIER fille de Adrienne MORIN Veuve de Laurent MOLLIER gagne denier, 21 avril 1617; MC/ET/XIX/384; fol. IIII/XX/I
      contrat de mariage; Plantin, Jehan
    - MONTMAGNY (terroir de) lieu le bois de Richebourg § Vente par Florent BEAUGRAND vigneron à GROSLAY à Martin TROTIN vigneron à Romainville de 22 perches de vignes situées à terroir de MONTMAGNY moyennant 69 lts., 25 avril 1617; MC/ET/XIX/384; fol. IIII/XX/IIII
      acte de vente; Montmagny, terroir de
    - GAULTIER (Thomas) sieur du Champ Saint-Espoin en Touraine maître d'hôtel de maître le président § Mariage de Thomas GAULTIER avec Geneviève GRANDIN Vve de Gilles LE MOYNE avocat à Vernon, 25 avril 1617; MC/ET/XIX/384; fol. IIII/XX/V
      contrat de mariage; Gaultier, Thomas
    - PITOYN (Anne) § Inventaire après le décès de Anne PITOYN à la requête de 'Léonard GUIGNARD son mari, tuteur de ses enfants mineurs laboureur à la Folie Regnault, 27 avril 1617; MC/ET/XIX/384; fol. IIII/XX/VII
      inventaire; Pitoyn, Anne
    - DELESPÉE (Michel) maître serrurier demeurant au faubourg Montmartre paroisse Saint-Eustache § Bail durant 3 ans par Nicolas BESARD sergent à verge au Châtelet de Paris d'une maison située au faubourg Montmartre moyennant 200 l. par an, 8 mai 1617; MC/ET/XIX/384; fol. IIII/XX/XII
      bail; Delespée, Michel
    - SAINT ANTOINE DES CHAMPS (abbaye) § Bail à titre de rentes par les religieuses de abbaye SAINT ANTOINE DES CHAMPS à Pierre MIGNOT hôtelier aud. Saint-Antoine-des-Champs d'une pièce de terre appelée la pièce de la fontaine dépendant de la ferme de lad. abbaye moyennant 13 d. 4 503 de rentes foncière, 8 mai 1617; MC/ET/XIX/384; fol. IIII/XX/X
    - SAINT ANTOINE DES CHAMPS (abbaye) § Bail durant 6 ans par abbaye SAINT ANTOINE DES CHAMPS à Ligier TISSIER meunier à Charenton du Moulin à vent dud. Saint-Antoine moi 100 d. par an + redevances en nature, 8 mai 1617; MC/ET/XIX/384; fol. IIII/XX/XI
    - FOURCY (Jehan de) sieur de Chessy conseiller aux Conseils d'état et privé Intendant des bâtiments du Roi § Constitution par .. et Renée MOREAU son épouse à Salomon de BROSSE architecte des bâtiments du Roi et de la reine mère de 500 l. de rentes moyennant 8000 l., 8 mai 1617; MC/ET/XIX/384; fol. IIII/XX/XIII
      constitution de rente; Fourcy, Jehan de
    - DOHIN (Michel) marchand de poisson bourgeois de Paris quai des Ormes paroisse SAINT Paul § Quittance par Michel DOHIN après adjudication de 2 maisons saisies sur Camille de RAMERN conseiller secrétairedu Roi acquise de Pierre DOHIN et Marie COUILLET sa femme à Pierre MERAULT conseiller du Roi, receveur des consignations des requêtes du Palais d'une somme de 600 l.ts, 17 mai 1617; MC/ET/XIX/384; fol. IIII/XX/XV
      quittance; Dohin, Michel
    - MOULIN A VENT de Saint-Antoine des Champs § Bail du MOULIN A VENT de Saint Antoine des Champs moy. 100 l. par an + redevance en nature, 18 mai 1617; MC/ET/XIX/384; fol. IIII/XX/XI
    - LEMOYNE (Jean) maître fondeur rue des Jardins paroisse Saint-Paul § Transport par/+/ .. à Michel DOMIN marchand poissonnier et Claude DOHIN son frère bourgeois de Paris quai des Ormes de la somme de 1 600 £ts de 600 £ts à laquelle feu Pierre DOMIN son père marchand poissonnier bourgeois de Paris et Marie COUILLET son épouse, sont tenus envers feu Marie FEUILLET sommelier de maître de Chanvallon; en son nom à cause de Roze FEUILLET sa femme, 23 mai 1617; MC/ET/XIX/384; fol. CVI
      Lemoyne, Jean
    - GARNIER (Philippe) Secrétaire de la Chambre du Roi r. et paroisse Saint-Séverin § Bail par Bernard BONNOT veuve de Jehan LADVOCAT receveur des Tailles et Tailleur en l'élection de Meaux à Philippe GARNIER durant 3 ans d'un corps d'hôtel situé sur le fossé du parc Royal moyennant VIII/XX/V lts par an, 23 mai 1617; MC/ET/XIX/384; fol. CIIII
      bail; Garnier, Philippe
    - ZAMET (Jean) chevalier seigneur et b/on/ de Murat Billy. .. conseiller aux Conseils d'état et privé C/ne/ et Surintendant de Fontainebleau § Bail durant 4 ans par. .. à François DELONNE cuisinier de cour demeurant à Buffroy d'une maison rue Saint-Antoine moyennant 350 l. par an, 27 mai 1617; MC/ET/XIX/384; fol. CIX
    - Inventaire après décès de Michel Ragot, manoeuvrier, et de Renée Chappel, sa femme, dressé à la requête de Guillaume Chappel, violon ordinaire du roi, demeurant rue Saint-Bon, subroge tuteur des enfants mineurs des défunts., 27 mai 1617; MC/ET/XIX/384
      Documents du Minutier central concernant l'histoire de la musique (1600-1650), par Madeleine Jurgens, tome II [études XI à XX, 1900 actes], Paris, Archives nationales, 1974, p. 190 (instrument de recherche imprimé dématérialisé, certaines notices sont plus détaillées dans la version intégrale accessible en ligne par la rubrique 'Autres instruments de recherche', voir contexte dans le Plan d’orientation général - Notaires de Paris, guides thématiques du Minutier).
      Chapel, Renée
    - LE FAULCHEUR (Anthoine) bourgeois de Paris rue du Figuier paroisse Saint-Paul § Marché de fontaine pour son jardin à Fontenay sous le bois de Vincennes, 27 mai 1617; MC/ET/XIX/384; fol. CVII
      marché; Le Faulcheur, Anthoine
    - LE PAULTRE (Jean) maître menuisier rue de Jouy paroisse Saint-Paul § Désistement d'un procès par le lieutenant criminel et le bailli de Saint-Eloi entre .. Simon BONNAULT compagnon menuisier, en son nom et se portant fort de Maurice SALLÉ compagnon menuisier - Jacques RICHARD maître peintre en lad. rue et p/ss/, 31 mai 1617; MC/ET/XIX/384; fol. CXII
      Le Paultre, Jean; Richard, Jacques; Bonnault, Simon
    - SAINT ANTOINE DES CHAMPS (abbaye) § Bail à rente par les religieuses chapelle Saint-Antoine, d'une pièce de terre appelée le fontaine de lad. abbaye; Autre à Pierre MARIE maître maison et voyer de l'eglise Notre Dame à Paris, 1er juin 1617; MC/ET/XIX/384; fol. XII/XX/VIII
    - ZAMET (Jehan) chevalier seigneur et b/on/ de Murat Jehan ZAMET conseiller aux conseils d'état et prive § Bail durant 5 ans par Jehan Z. marchand bourgeois de Paris rue Saint-Jacques paroisse Saint-Benoît le bien, Tourné d'une maison lui appartenant située rue des Mathurins moy. 400 l. par an, 2 juin 1617; MC/ET/XIX/384; fol. CXIIII
      bail; Zamet, Jehan
    - GUIGNARD (Liénard) laboureur à la Folie Regnault § Mariage de Liénard GUIGNARD avec Marie BUISSON fille de Jacques BUISSON vigneron à la Folie Regnault et Geneviève BIDAULT son épouse, 3 juin 1617; MC/ET/XIX/384; fol. CXVI
      contrat de mariage; Guignard, Liénard
    - GIF § Accords entre Jehan SUBLET conseiller du Roi. Contrôleur provincial ordinaire des guerres demeurant r. de Jouy paroisse Saint-Paul - et Jehan SUART marchand demeurant à GIF concernant un contrat de vente d'une maison et dépendances situées aud. lieu, 3 juin 1617; MC/ET/XIX/384; fol. CX
      acte de vente; accord
    - CHAPPOTIN (Charles) conseiller du roi président en l'élection de Nemours § Contrat d'échange entre Charles CHAPPOTIN et Geneviève de BAILLOU son épouse Charles CHAPPOTIN Jean SUBLET conseiller du Roi, contrôleur provincial et ordinaire des guerres, Cath. de BAILLOU son épouse d'une part Charles CHAPPOTIN et Estienne COLLO procureur en la chambre des Comptes - d'une maison située au village Sainte-ROMAINVILLE et terres audit lieu et à BOBIGNY contre IX/XX/VII & des rentes appartenant audit COLLO, 15 juin 1617; MC/ET/XIX/384; fol. VI/XX/XI
      échange; Chappotin, Charles
    - Constitution de rente concernant Louis Le Camus, notaire au Châtelet, demeurant rue du Temple, paroisse Notre-Dame-des-Champs., 15 juin 1617; MC/ET/XIX/384; fol. 129
      Notaires des XVIe-XVIIIe siècles (4153 actes), par Claire Béchu, Catherine Grodecki, Marie-Antoinette Fleury, Madeleine Jurgens, Marie-Françoise Limon-Bonnet, Pierre-Yves Louis, Xenia Pamfilova, Isabelle Pebay, v. 1950, 1986-1994 (fichier papier entièrement dématérialisé; voir contexte dans le Plan d’orientation général - Notaires de Paris, guides thématiques du Minutier).
      Date de révision: 2010
      Date de création de la notice: 2005
      constitution de rente; Temple (rue du); Le Camus, Louis; notaire
    - MANNISSIER (Philippe) veuve d'Anthoine LE REDDE bourgeois de Paris demeurant r. de la Cerizaie paroisse Saint-Paul § Bail durant 4 ans par Philippe MANNISSIER à César de VAREGGE écuyer homme d'armes de la compagnie du Roi, pensionnaire de T.M. d'une maison lui appartenant situé r. de la cerizaie moi. 320 l. par an, 17 juin 1617; MC/ET/XIX/384; fol. VI/XX/XII
      bail; Mannissier, Philippe
    - MONTREUIL AU LION (terroir de) § Vente par Médard COUILLARD huissier audiencier à Brie Comte Robert à Noël CLERJEON marchand bourgeois de Paris rue Saint-Denis paroisse Saint-Eustache d'une maison et jardin en dépendant situés à terroir de MONTREUIL AU LION moyennant 240 lts, 18 juin 1617; MC/ET/XIX/384; fol. IIII/XX/XVIII
      acte de vente; Montreuil au Lion, terroir de
    - SAINT ANTOINE DES CHAMPS (abbaye) § Bail durant 6 ans par les religieuses de abbaye SAINT ANTOINE DES CHAMPS d'une maison située à Saint-Antoine moyennant 45 d. par an, 19 juin 1617; MC/ET/XIX/384; fol. VI/XX/XIII
    - (les) ESAICHES (terre et seigneurie des) bailliage d'Auxerre § Procuration par Anthoine de THIBONTOT chevalier sieur de Saint-Maurice sur l'Auron, compagnie de 50 hommes d'armes des ordonnances du Roi gouverneur de Saint-Fargeau et Puisaye à Anthoine de NANIVAULT écuyer sr de la Durandière, pour en son nom mettre à prix la terre et notairie de ESAICHES, 22 juin 1617; MC/ET/XIX/384; fol. VI/XX/XIIII
      procuration; les Esaiches, terre et seigneurie des
    - FOURCY (Jehan de) seigneur de Chessy conseiller aux conseils d'état et privé Intendant des bâtiments du Roi § Accords entre .. et Laurent BELLANGER conseiller du Roi, receveur général provincial des décimes de Toulouse demeurant rue de la Verrerie paroisse Saint-Médéric, ayant charge de François BELLANGER prieur de Nointel, chanoine de la Sainte-Chapelle du Vivier en Brie, son frère, héritiers rue de Laurent BELLANGER leur père conseiller du Roi, contrôleur provincial des guerres et Marie LE CONTE son épouse, 23 juin 1617; MC/ET/XIX/384; fol. VI/XX/III
      accord; Fourcy, Jehan de
    - NOUE (abbaye de la) diocèse d'Evreux en Normandie § Transaction entre Arnould de MALAGUY abbé commendataire de la NOUE d'une part - et Louis de LA ROCQUE écuyer sieur de Saint-Germain demeurant au Château de Gaillon, Robert de LA ROCQUE écuyer sr de Saint-Germain, son frère y demt, tous 2 héritiers de Charles de LA ROCQUE, vivant abbé commendataire de lad. abbé concernant des réparations à faire en l'abbaye de la NOUE, 23 juin 1617; MC/ET/XIX/384; fol. VI/XX/XV
      accord; Noue, abbaye de la
    - DOUCET (Claude) boulanger forain à Saint-Antoine-des-Champs § Donation mutuelle entre Claude DOUCET et Jehanne BART son épouse, 26 juin 1617; MC/ET/XIX/384; fol. VI/XX/XVII
      donation; Doucet, Claude
    - PIERRE de MOILLONS (Vente de) § Vente par Eustache LE MOYNE marchand de vin r. Saint-Antoine paroisse Saint-Paul à Claude MERCIER et Nicolas BOCQUET marchands carriers au faubourg Saint-Jacques de tte la pierre provenant d'une carrière située à Sainte-Geneviève; lieudit les hautes plantes, anciennement les 3 rois moyennant 39 l., 27 juin 1617; MC/ET/XIX/384; fol. VI/XX/XVIII
    - SCHOMBERG (Henry de) Chevalier C/te/ de Nanteuil conseiller aux conseils d'état et privé gouverneur et lieut. général du Limousin § Accords entre Henry de SCHOMBERG et Raymond PHELYPEAUX seigneur d'Herbault conseiller du roi en ses Conseils, trésorier de son épargne - Henry de BUADE chevalier seigneur et C/on/ de Palnon et Aimé PHELYPEAUX son épouse., 28 juin 1617; MC/ET/XIX/384; fol. VII/XX/I
      accord; Schomberg, Henry de
    - LA BISTRATE (Claude de) + § Accords entre les enfants de feu Claude de LABISTRATE Marthe BRICE son ép. Claude de LABISTRATE et Jehan ZAMET chez seigneur et b/on/ de heurat, Billy Claude de LABISTRATE, 30 juin 1617; MC/ET/XIX/384; fol. VII/XX/III
      accord; La Bistrate, Claude de
    - LE JEUNE (Nicolas) maître couvreur r. Saint-Antoine § Constitution de rentes à .. par les religieuses de Saint-Antoine-des-Champs d'une pièce de terre située aud. Saint-Antoine dépendant de l'abbaye, 1er juillet 1617; MC/ET/XIX/384; fol. VII/XX/VIII
      constitution de rente; Le Jeune, Nicolas
    - MARIE (Pierre) Maître maçon Voyer de l'église Notre Dame de Paris rue de la licorne paroisse Sainte Madeleine en la Cité § Bail à titre de rentes à .. par les religieuses de Saint-Antoine des Champs d'une pièce de terre située aud. Saint-Antoine dépendant de l'abbaye., 1er juillet 1617; MC/ET/XIX/384; fol. VII/XX/IX
      bail; Marie, Pierre
    - LIONS (rue des) § Transport par François DESAROBERT porte manteau mandataire, maître d'hôtel de M. d'Herbault à Anthoine PETITJEAN pourvoyeur de la maison du duc de Mayenne du reste du temps du bail à expirer d'une maison située rue des LIONS moi. 225 l., 2 juillet 1617; MC/ET/XIX/384; fol. VII/XX/XII
      bail; Lions, rue des
    - DUBLÉ (Jacques) chevalier seigneur et b/on/ d'Huxelles et Cormatin conseiller au conseil d'état C/ne/ de 50 hommes d'armes des ordon. du Roi gouverneur de Châlons sur Saône et général du baillage de Challonnois § Mariage de Jacques DUBLÉ avec Claude PHELYPEAUX fille de Raymond PHELYPEAUX et de Claude GOBELIN son épouse., 9 juillet 1617; MC/ET/XIX/384; fol. VIII/XX/XVII
      contrat de mariage; Dublé, Jacques
    - GOBELIN (Balthazard) conseiller du roi en ses Conseils d'état et privé Président à la Chambre des comptes § Déclaration par Balthazard GOBELIN concernant le mariage célébré la veille d'entre Jacques DUBLE chevalier seigneur et b/on/ d'Uxelles et de Cormatin Conseiller au Conseil d'état, C/mdt/ de 50 hommes d'armes des ordinaire du Roi; gouv. de Châlons / Saône et Claude PHELYPEAUX., 10 juillet 1617; MC/ET/XIX/384; fol. VII/XX/XVIII
      contrat de mariage; déclaration; Gobelin, Balthazard
    - BLANDIN (David) + conseiller du roi Receveur des finances § Vente par les héritiers de David BLANDIN à Marie de NEUFVILLE de divers rentes provenant de la succession dudit défunt, 12 juillet 1617; MC/ET/XIX/384; fol. VII/XX/XIX
      acte de vente; Blandin, David
    - MACONNERIE (marché de) § Bail au rabais devis et marché aux termes des quels Rémy COLLIN maître général des oeuvres de maçonnerie des bat. du Roi demeurant rue et paroisse Saint-Sauveur promet du Roi stipulant pour lui Jean de FOURCY seigneur de Chessy, conseiller aux Conseils d'état et privé, Intendant des bat. du Roi - en la présence de Jean de DONON conseiller du Roi, Contrôleur de ses bâtiments - de faire tous les travaux de. .. pour la construction d'un portail dans la 1er com du château de la BASTILLE, 15 juillet 1617; MC/ET/XIX/384; fol. VIII/XX/II
      bail; devis; marché; Collin, Rémi; Donon, Jean de; Fourcy, Jean de (1558?-1625); maçon
    - PATISSIER-OUBLAYER (apprentissage de) § Mise en apprentissage durant 5 ans par Marie MARTIN veuve de Jacques DU HAMEL huissier audiencier de la prévôté de Corbeil, de Jacques son fils âgé de 15 ans avec Jehan de PARIS maître pâtissier oublayer r. Saint-Antoine paroisse Saint-Paul. Pas de frais d'apprentissage, 15 juillet 1617; MC/ET/XIX/384; fol. VIII/XX/I
    - MARCHAND DE VIN (apprentissage de) § Mise en apprentissage par Gabriel POURCEROT vigneron à Tomy durant 2 ans de François P. son fils âgé de 16 ans chez Eustache LE MOYNE marchand de vin bourgeois de Paris r. Saint-Antoine moy. 30 lts, 16 juillet 1617; MC/ET/XIX/384; fol. VIII/XX/III
    - ZAMET (Jehan) chevalier seigneur et b/on/ de Murat Billy Jehan ZAMET maître de Camp du régiment de Picardie § Bail par Jehan ZAMET durant 4 ans à Anthoine ROGER marchand à Beauvoir des terres et seigneuries de BEAUVOIR et autres en dépendant, 17 juillet 1617; MC/ET/XIX/384; fol. VIII/XX/VII
    - DELATOUCHE (Charles) écuyer sr de la Bocelière l'un des chevaux légers de la Compagnie du Roi § Mariage de Charles DELATOUCHE fils de feus Marin DELATOUCHE écuyer sr dud. lieu et Marguerite TAFOIREAU jadis sa femme avec Françoise DONINVILLE fille de défunts Louis D. écuyer sr de Saint Simon et de Charbonnière et de Pasquière BIZART son épouse, 17 juillet 1617; MC/ET/XIX/384; fol. VIII/XX/IIII
      contrat de mariage; Delatouche, Charles
    - Contrat d'apprentissage pour 4 ans au profit de Pierre Bestin, âgé de 15 ans, entre son père, Rémi Bestin, maître gantier à Vendôme, logé à l'enseigne de la Croix d'or, rue Saint-Jacques, paroisse Saint-Séverin, et Charles Errard, peintre et valet de chambre du roi, demeurant rue de Jouy, moyennant 180 l.: 90 comptant, 90 dans un an. Il sera logé, nourri, chauffé et éclairé par son maître., 21 juillet 1617; MC/ET/XIX/384
      Documents du Minutier central concernant les peintres, sculpteurs et graveurs au XVIIe siècle (1600-1650), par Marie-Antoinette Fleury et Martine Constans, tome II [études XI à XX, 2445 actes], Paris, Archives nationales, 2010, notice n°769 (instrument de recherche imprimé dématérialisé, certaines notices sont plus détaillées dans la version intégrale accessible en ligne par la rubrique 'Autres instruments de recherche', voir contexte dans le Plan d’orientation général - Notaires de Paris, guides thématiques du Minutier).
    - BAILLOU (Nicolas de) Commissaire ordinaire des guerres ayant la conduite de police des chevaux légers de la compagnie de la reine mère du Roi demeurant rue des Blanc manteaux paroisse Saint-Jehan § Bail durant 3 ans par Nicolas de BAILLOU à Gilles GUILLEBON receveur des tailles en l'élection de Gannat en Bourbonnais d'une maison rue de Jouy lui appartenant, jadis occupée par mr Sublet moyennant 350 l.ts., 21 juillet 1617; MC/ET/XIX/384; fol. VIII/XX/XI
      bail; Baillou, Nicolas de
    - Contrat d'apprentissage pour 5 ans au profit de Nicolas Drapier, âgé de 13 ans, fils des feus François Drapier, bourgeois de Noyon, et Marie Demissy, entre son beau-frère François Wiart, marchand, demeurant à Noyon, logé sur le quai Saint- Nicolas près le Pont Neuf, et Claude de Hoey, peintre et valet de chambre du roi, maître peintre, demeurant rue de Béthisy. Il sera logé, nourri, chauffé et éclairé par son maître., 22 juillet 1617; MC/ET/XIX/384
      Documents du Minutier central concernant les peintres, sculpteurs et graveurs au XVIIe siècle (1600-1650), par Marie-Antoinette Fleury et Martine Constans, tome II [études XI à XX, 2445 actes], Paris, Archives nationales, 2010, notice n°1060 (instrument de recherche imprimé dématérialisé, certaines notices sont plus détaillées dans la version intégrale accessible en ligne par la rubrique 'Autres instruments de recherche', voir contexte dans le Plan d’orientation général - Notaires de Paris, guides thématiques du Minutier).
    - GRISSON (Jehan) écuyer sr de Villebouzin rue de la Poterie paroisse Saint-Médéric § Déclaration par Jehan GRISSON concernant un transport d'arrérages de rentes fait par lui à Jehan de FOURCY conseiller aux Conseils d'état et privé comme fils et héritier de Robert GRISSON Conseiller et Secrétaire du Roi, 26 juillet 1617; MC/ET/XIX/384; fol. IX/XX/VII
      transport de droits; déclaration; Grisson, Jehan
    - MARAIS DE FRANCE situés à Capestang diocèse de Narbonne en Languedoc § Transport par Humphrey BRADLEY maître des dignes de France demeurant à Saint-Germain-des-Prés à Pierre de BERINGHEN chevalier seigneur d'Ossinvilliers, Cons. et 1er Valet de Chambre du Roi, demeurant rue Frémenteau, de ts le droits lui appartenant comme associé ds l'entreprise générale de dessèchement des marais de France conformément aux édits royaux pour les terres en marais à assécher à CAPESTANG et autres lieux voisins, 27 juillet 1617; MC/ET/XIX/384; fol. IX/XX/X
      transport de droits
    - ZAMET (Jehan) chevalier seigneur et C/on/ de Murat, Billy Jehan ZAMET conseiller aux conseils d'état et privé § Bail durant 3 ans par Jehan ZAMET d'une maison à porte cochère située rue Saint-Antoine moyennant 550 lts par an, 29 juillet 1617; MC/ET/XIX/384; fol. IX/XX/XIII